【裁判字號】    96,易,1606
【裁判日期】    970603
【裁判案由】    違反毒品危害防制條例
【裁判全文】
臺灣彰化地方法院刑事判決              96年度易字第1606號
公  訴  人  臺灣彰化地方法院檢察署檢察官
被      告  甲○○
                      號
                    現另案在臺灣臺中監獄執行中
上列被告因違反毒品危害防制條例案件，經檢察官提起公訴（九
十六年度毒偵字第四九一六號），本院判決如下：
    主  文
甲○○施用第二級毒品，累犯，處有期徒刑捌月。
    事  實
一、甲○○前因施用第二級毒品案件，經本院以九十五年度訴字
    第一五七四號判處有期徒刑六月確定，因違反動產擔保交易
    法案件，經本院以九十六年度彰簡字第八八號判處有期徒刑
    五月確定，上開二案，再經本院以九十六年度聲字第八九二
    號裁定合併定其應執行之刑為有期徒刑十月確定，嗣經送監
    執行，並於民國九十六年二月五日易科罰金而執行完畢；又
    因施用第二級毒品案件，經臺灣臺中地方法院以九十六年度
    簡字第一○六五號判處有期徒刑六月確定，嗣於九十七年四
    月十五日送監執行，現仍在臺灣臺中監獄執行中。另因施用
    毒品案件，經本院以九十三年度毒聲字第七五五號裁定送觀
    察、勒戒後，認無繼續施用毒品之傾向，於九十三年十月二
    十日執行完畢，並經臺灣彰化地方法院檢察署檢察官以九十
    三年度毒偵字第二七八二號為不起訴處分確定。詎甲○○於
    前開觀察、勒戒執行完畢釋放後五年內，仍不知悔改，復基
    於施用第二級毒品甲基安非他命之犯意，於九十六年八月二
    十七日晚上七時二十七分為警採尿回溯九十六小時內之某時
    許，在其位於彰化縣鹿港鎮溝墘巷三三五弄三十號前居所內
    ，以將第二級毒甲基安非他命置於玻璃球內用火燒烤而吸其
    煙霧之方式，施用第二級毒品甲基安非他命一次。嗣於九十
    六年八月二十七日晚上七時二十分許，為警持彰化地方法院
    檢察署檢察官核發之強制到場採尿許可書，強制其至彰化縣
    警察局鹿港分局採集尿液送驗，結果呈甲基安非他命陽性反
    應，始悉上情。
二、案經彰化縣警察局鹿港分局報告臺灣彰化地方法院檢察署檢
    察官偵查起訴。
    理  由
一、按被告以外之人於審判外之言詞或書面陳述，除法律有規定
    者外，不得作為證據。除顯有不可信之情況外，從事業務之
    人於業務上或通常業務過程所須製作之紀錄文書、證明文書
    ，亦得為證據。刑事訴訟法第一百五十九條第一項、第一百
    五十九條之四第二款分別定有明文。經查，詮昕科技股份有
    限公司，係負責檢驗濫用藥物尿液之法人，其所製作之尿液
    檢驗報告，雖屬被告以外之人於審判外之書面陳述，然因係
    屬從事科學檢驗業務之人於業務上所製作之紀錄文書，且無
    顯不可信之情況，依刑事訴訟法第一百五十九條之四第二款
    之規定，自得採為認定本件犯罪事實所憑之證據。
二、訊據被告甲○○對於上開施用第二級毒品甲基安非他命之犯
    行坦承不諱，且其於九十六年八月二十七日，經警強制到場
    採集尿液送驗，結果呈甲基安非他命陽性反應，此有應受尿
    液採驗人尿液檢體採集送驗紀錄表、詮昕科技股份有限公司
    濫用藥物尿液檢驗報告各一紙在卷可稽，足徵被告之自白確
    與事實相符。又被告前因施用毒品案件，經本院以九十三年
    度毒聲字第七五五號裁定送觀察、勒戒後，認無繼續施用毒
    品之傾向，於九十三年十月二十日執行完畢，並經臺灣彰化
    地方法院檢察署檢察官以九十三年度毒偵字第二七八二號為
    不起訴處分確定，此有臺灣彰化地方法院檢察署刑案資料查
    註紀錄表及臺灣高等法院被告前案紀錄表各一份在卷可考。
    被告於九十三年十月二十日觀察、勒戒執行完畢釋放後，五
    年內再犯本件施用第二級毒品犯行，依毒品危害防制條例第
    二十三條第二項規定，自應依法論科。本件事證明確，被告
    施用第二級毒品甲基安非他命之犯行，應堪認定。
三、核被告所為，係犯毒品危害防制條例第十條第二項之施用第
    二級毒品罪。被告為施用第二級毒品，而持有該級毒品，其
    持有之低度行為，應為施用之高度行為所吸收，不另論罪。
    又被告前因施用第二級毒品案件，經本院以九十五年度訴字
    第一五七四號判處有期徒刑六月確定，因違反動產擔保交易
    法案件，經本院以九十六年度彰簡字第八八號判處有期徒刑
    五月確定，上開二案，再經本院以九十六年度聲字第八九二
    號裁定合併定其應執行之刑為有期徒刑十月確定，嗣經送監
    執行，並於九十六年二月五日易科罰金而執行完畢等情，此
    有臺灣彰化地方法院檢察署刑案資料查註紀錄表及臺灣高等
    法院被告前案紀錄表各一份在卷可稽，其於受有期徒刑執行
    完畢後，五年以內故意再犯本件有期徒刑以上之罪，為累犯
    ，應依刑法第四十七條第一項規定，加重其刑。爰審酌被告
    曾因施用毒品經送觀察、勒戒後，仍未能戒斷，再犯本案之
    罪，顯然未能善體國家設置觀察、勒戒機構，協助毒品施用
    者戒除毒癮之良法美意，復於本案審理期間經本院發布通緝
    始為警緝獲到案，及其犯罪之動機、目的、品行、智識程度
    、所生危害，暨犯罪後坦承犯行，態度尚屬良好等一切情狀
    ，量處如主文所示之刑。
據上論斷，應依刑事訴訟法第二百九十九條第一項前段，毒品危
害防制條例第十條第二項，刑法第十一條前段、第四十七條第一
項，判決如主文。
本案經檢察官蔡曉崙到庭執行職務。
中    華    民    國    97    年    6     月    3     日
                        刑事第六庭    法  官  鄭舜元
以上正本證明與原本無異。
如不服本判決，應於判決送達後10日內，向本院提出上訴書狀，
上訴書狀應「敘述具體上訴理由」，並按他造當事人之人數附繕
本。「切勿逕送上級法院」。
中    華    民    國    97    年    6     月    3     日
                                      書記官  呂雅惠
附錄：論罪科刑法條：
毒品危害防制條例第十條：
施用第一級毒品者，處六月以上五年以下有期徒刑。
施用第二級毒品者，處三年以下有期徒刑。


司法院資訊處製作；財團法人民間司法改革基金會備份。
